# 可分配利润的口径？

提问人：sunpen 时间：2012-04-17 17:20:33
一直都是按照母公司的报表为基础进行分红

回答人：chenyiwei
赞同此观点。

提问人：rainy418 时间：2012-04-18 13:14:20
回复 sunpen 的帖子
那交易所的文件不用管了呀？

回答人：chenyiwei
交易所的业务规则对非上市公司不具有约束力。当然实务中可以选择相对稳健的处理方式，以增强企业的抗风险能力。